臺灣臺中地方法院民事判決　95年度訴字第2625號
原　　　告　行政院農業委員會林務局東勢林區管理處
法定代理人　丙○○
訴訟代理人　陳日炘　　律師
複代理人　　戊○○
被　　　告　丁○○○
　　　　　　庚○○
　　　　　　己○○
被　　　告　行政院國軍退除役官兵輔導委員會彰化榮譽國民之
　　　　　　家即李少榮之遺產管理人
法定代理人　乙○○
被　　　告　行政院國軍退除役官兵輔導委員會台中縣榮民服務
　　　　　　處即于樹明之遺產管理人
法定代理人　甲○○
當事人間返還林地等事件，本院於96年5月28日言詞辯論終結，
判決如下：
    主    文
被告丁○○○應將坐落台中縣和平鄉大甲溪事業處區第2林班地
假15地號土地內如附圖所示Ｂ部分，面積0.9003公頃、假16地號
土地內如附圖所示Ｄ部分，面積0.2312公頃、假17地號土地內如
附圖所示Ｆ部分，面積0.2278公頃、假22地號土地內如附圖所示
Ｉ部分，面積0.8648公頃之果樹剷除；假17地號土地內如附圖所
示Ｇ部分，面積0.0052公頃之工寮、如附圖所示Ｈ部分，面積0.
0006公頃之水塔及假17地號、假22地號土地內如附圖所示單軌車
拆除；並將上揭土地連同假15地號土地內如附圖所示Ａ部分，面
積0.4574公頃、假16地號土地內如附圖所示Ｃ部分，面積0.0679
公頃、假17地號土地內如附圖所示Ｅ部分，面積0.1245公頃、假
22地號土地內如附圖所示Ｊ部分，面積0.1395公頃之土地，均返
還原告。
被告己○○應坐落台中縣和平鄉大甲溪事業處區第2林班地假15
地號土地內如附圖所示Ａ部分，面積0.4574公頃及附圖所示Ｂ部
分，面積0.9003公頃之土地返還原告。
被告行政院國軍退除役官兵輔導委員會彰化榮譽國民之家即李少
榮之遺產管理人應將坐落台中縣和平鄉大甲溪事業處區第2林班
地假16地號土地內如附圖所示Ｃ部分，面積0.0679公頃及附圖所
示Ｄ部分，面積0.2312公頃之土地返還原告。
被告庚○○應將坐落台中縣和平鄉大甲溪事業處區第2林班地假
17地號土地內如附圖所示Ｅ部分，面積0.1245公頃、附圖所示Ｆ
部分，面積0.2278公頃、附圖所附圖所示Ｇ部分，面積0.00 52
公頃及附圖所示Ｈ部分，面積0.0006公頃之土地返還原告。
被告行政院國軍退除役官兵輔導委員會台中縣榮民服務處即于樹
明之遺產管理人應將坐落台中縣和平鄉大甲溪事業處區第2林班
地假22地號土地內如附圖所示Ｉ部分，面積0.8648公頃及附圖所
示Ｊ部分，面積0.1395公頃之土地，均返還原告。
被告己○○應給付原告新台幣參拾參萬貳仟參佰陸拾伍元；被告
庚○○應給付原告新台幣壹拾萬陸仟零陸拾捌元；被告行政院國
軍退除役官兵輔導委員會台中縣榮民服務處即于樹明之遺產管理
人應給付原告新台幣貳拾捌萬肆仟捌佰玖拾柒元元及被告己○○
自民國九十五年十一月十六日起；被告行政院國軍退除役官兵輔
導委員會彰化榮譽國民之家即李少榮之遺產管理人自民國九十五
年十月十三日起、被告庚○○自民國九十五年十月十三日起、被
告行政院國軍退除役官兵輔導委員會台中縣榮民服務處即于樹明
之遺產管理人自民國九十五年十月二十八日起，均至清償日止，
按年息5%計算之利息。
被告己○○應自民國九十五年十一月十六日起至返還主文第二項
所示土地之日止，按年給付原告新台幣壹萬伍仟貳佰零陸元；被
告行政院國軍退除役官兵輔導委員會彰化榮譽國民之家即李少榮
之遺產管理人應自民國九十五年十月十三日起至返還主文第三項
所示土地之日止，按年給付原告參仟參佰伍拾元；被告庚○○應
自民國九十五年十月十三日起至返還主文第四項所示土地之日止
，按年給付原告肆仟零壹拾壹元；被告行政院國軍退除役官兵輔
導委員會台中縣榮民服務處即于樹明之遺產管理人應自民國九十
五年十月二十八日起至返還主文第五項所示土地返還日止，按年
給付原告壹萬壹仟貳佰肆拾捌元。
原告其餘之訴駁回。
訴訟費用由被告己○○負擔百分之四十五、被告行政院國軍退除
役官兵輔導委員會彰化榮譽國民之家即李少榮之遺產管理人負擔
百分之十、被告庚○○負擔百分之十二，餘由被告行政院國軍退
除役官兵輔導委員會台中縣榮民服務處即于樹明之遺產管理人負
擔。
本判決原告勝訴部分於原告分別以新台幣貳拾肆萬捌仟元、新台
幣伍萬參仟元、新台幣陸萬伍仟元、新台幣壹拾捌萬肆仟元為被
告己○○、被告行政院國軍退除役官兵輔導委員會彰化榮譽國民
之家即李少榮之遺產管理人、被告庚○○、被告行政院國軍退除
役官兵輔導委員會台中縣榮民服務處即于樹明之遺產管理人願供
擔保後，得假執行。
原告其餘假執行之聲請駁回。
    事實及理由
壹、程序方面：
一、按國有財產撥給各地國家機關使用者，名義上雖仍為國有，
    實際上即為使用機關行使所有人之權利，故本院對於是類財
    產，向准由管領機關起訴，代國家主張所有權人之權利，被
    上訴人持有所有權狀及駐用房屋保管卡，原審認其得為起訴
    行使所有人之權利尚非無據（最高法院51年台上字第2680號
    判例參照）。查坐落台中縣和平鄉大甲溪事業區第2林班地
    （即舊有第86林班）假15地號、假16地號、假17地號、假22
    地號，（以下簡稱系爭林地及系爭假15地號、假16地號、假
    17地號、假22地號土地）土地為未登錄之國有土地，原告為
    管理機關，則原告代表國家提起本件訴訟，主張所有權人之
    權利，自有當事人能力，合先敘明。
二、按依台灣地區與大陸地區人民關係條例第68條第1項：現役
    軍人或退除官兵死亡而無繼承人、繼承人有無不明或繼承人
    因故不能管理遺產者，由主管機關管理其遺產。退除役官兵
    死亡無人繼承遺產管理辦法第4條：亡故退除役官兵遺產，
    除設籍於行政院國軍退除役官兵輔導委員會所屬安養機構者
    ，由該安養機構為遺產管理人外；餘由設籍地輔導會所屬之
    退除役官兵服務機構為遺產管理人。被告李少榮、于樹明係
    在台單身無眷榮民，分別於民國（下同）80年7月10日、76
    年5月17日死亡，被告李少榮設籍於行政院國軍退除役官兵
    輔導委員會彰化榮譽國民之家，依前述規定，應由行政院國
    軍退除役官兵輔導委員會彰化榮譽國民之家及行政院國軍退
    除役官兵輔導委員會台中縣榮民服務處，為被告李少榮、于
    樹明之遺產管理人並代為應訴。
三、按訴狀送達後，原告不得將原訴變更或追加他訴。但請求之
    基礎事實同一者；擴張或減縮應受判決事項之聲明者，不在
    此限，民事訴訟法第255條第1項第2款、第3款定有明文。本
    件原告原起訴請求：(一)被告丁○○○應將系爭假15地號林地
    ，面積1.5100公頃、假16地號林地，面積0.2900公頃、假17
    地號林地，面積0.3200公頃、假22地號林地，面積0.9600公
    頃（均以實測為準）林地上之地上物予以拆除或剷除，並將
    土地返還原告。(二)被告己○○應系爭假15地號林地，面積1.
    5100公頃（以實測為準）林地上之地上物予以拆除或剷除，
    並將土地返還原告。(三)被告行政院國軍退除役官兵輔導委員
    會彰化榮譽國民之家即李少榮之遺產管理人應將系爭假16地
    號，面積0.2900公頃（以實測為準）林地上之地上物予以拆
    除剷除，並將土地返還原告。(四)被告庚○○應將系爭假17地
    號林地，面積0.3200公頃（以實測為準）林地上之地上物予
    以拆除或剷除，並將土地返還原告。(五)被告行政院國軍退除
    役官兵輔導委員會台中縣榮民服務處即于樹明之遺產管理人
    應將系爭假22地號林地，面積0.9600公頃（以實測為準）林
    地上之地上物予以拆除或剷除，並將土地返還原告。(六)被告
    己○○應給付原告新台幣（下同）332,365元；被告行政院
    國軍退除役官兵輔導委員會彰化榮譽國民之家即李少榮之遺
    產管理人應給付原告67,474元；被告庚○○應給付原告106,
    068元；被告行政院國軍退除役官兵輔導委員會台中縣榮民
    服務處即于樹明之遺產管理人應給付原告284,897元及均自
    起訴狀繕本送達翌日起至清償日止，按年息5%計算之利息。
    (七)被告己○○應自起訴狀繕本送達翌日起至第(二)項土地返還
    日止，按年給付原告21,140元；被告行政院國軍退除役官兵
    輔導委員會彰化榮譽國民之家即李少榮之遺產管理人應自起
    訴狀繕本送達翌日起至第(三)項土地返還日止，按年給付原告
    4,060元；被告庚○○應自起訴狀繕本送達翌日起至第(四)項
    土地返還日止，按年給付原告4,480元；被告行政院國軍退
    除役官兵輔導委員會台中縣榮民服務處即于樹明之遺產管理
    人應自起訴狀繕本送達翌日起至第(五)項土地返還日止，按年
    給付原告13,440元。嗣於訴訟進行中，變更其請求如下述訴
    之聲明。核係基於同一基礎事實，並擴張或減縮應受判決事
    項之聲明，與前揭規定相符，應予准許。
四、被告均經合法通知，未於言詞辯論期日到庭，核無民事訴訟
    法第386條各款所定情形，爰依原告之聲請由其一造辯論而
    為判決。
貳、實體方面：
一、原告部分：
  (一)原告主張系爭假15地號面積1.5100公頃、假16地號面積0.29
    00公頃、假17地號面積0.3200公頃、假22地號面積0.9600公
    頃（面積以實測為準）之國有未登記林地。分別由原告出租
    予裴佑聲（即被告己○○之被繼承人，租期自59年10月1日
    起至68年9月30日止）、李少榮（租期自68年10月1日起至77
    年9月30日止）、被告庚○○（租期自59年10月1日起68年9
    月30日止）、于樹明（租期自59年10月1日起至68年9月30日
    止）實施造林，嗣租期至68年9月30日屆滿，仍由承租人等
    繼續使用，成為不定期租賃。依台灣省國有林事業區出租造
    林地管理辦法第3條第1項第7款規定：「租地造林人有左列
    情事之一者，林務局得終止租約，並將其地上物收歸國有，
    如有損失，租地造林人應依約賠償。但其責任不屬租地造林
    人者，不在此限：七、擅自轉讓或轉租者。」、同條第2項
    規定：「林務局因政府政策需要停止出租造林地時，得終止
    租約，租地造林人不得異議。」，上開規定並均在系爭林地
    出租造林契約書中明定爰用。另依民法第450條第2項規定，
    原告亦得隨時終止租約。上述承租人承租系爭林地並未實施
    造林，竟將系爭林地轉租或轉讓與被告丁○○○，經原告屢
    屢催促承租人改正實施造林，惟承租人均置之不理，經原告
    分別以86年4月24日梨山郵局第197號、88年1月6日以梨山郵
    局第13號存證信函（裴佑聲部分）、86年4月24日梨山郵局
    第198號、88年1月6日以梨山郵局第14號存證信函（李少榮
    部分）、86年4月24日梨山郵局第199號、88年1月6日以梨山
    郵局第5號存證信函（被告庚○○部分）、以86年4月24日梨
    山郵局第204號、88年1月6日以梨山郵局第18號存證信函（
    于樹明部分）就各承租人承租之林地催促改正及終止租約，
    並再本起訴狀繕本之送達對被告等為終止租約之意思表示。
  (二)原告與各承租人間之出租造林契約既已終止，承租人就系爭
    林地仍為占用即屬無權占用，又被告丁○○○為系爭林地之
    現耕人，無合法使用系爭林地之權利而占用系爭林地種植果
    樹及設置工作物，爰依租賃物返還請求權及所有物返還既除
    去妨害請求權之規定，請求被告己○○、被告行政院國軍退
    除役官兵輔導委員會彰化榮譽國民之家即李少榮之遺產管理
    人、被告庚○○、被告行政院國軍退除役官兵輔導委員會台
    中縣榮民服務處即于樹明之遺產管理人、被告丁○○○將系
    爭林地上之地上物拆除、剷除，並將土地返還原告。
  (三)承租人裴佑聲積欠原告歷年來租金（果實代收金）合計新台
    幣（下同）332,365元、李少榮積欠原告歷年來租金（果實
    代收金）合計67,474元、被告庚○○積欠原告歷年來租金（
    果實代收金）合計106,068元、于樹明積欠原告歷年來租金
    （果實代收金）合計284,897元；又系爭林地租約既已終止
    ，承租人仍無權占用其上，受有相當於租金，參酌鄰近系爭
    林地之登錄林地地價為每平方公尺14元，依年息10%計算之
    不當得利。
  (四)原告並聲明求為判決：(1)被告丁○○○應將系爭假15地號林
    地內如附圖所示Ｂ部分，面積0.9003公頃、假16地號林地內
    如附圖所示Ｄ部分，面積0.2312公頃、假17地號林地內如附
    圖所示Ｆ部分，面積0.2278公頃、假22地號林地內如附圖所
    示Ｉ部分，面積0.8648公頃之果樹剷除；假17地號林地內如
    附圖所示Ｇ部分，面積0.0052公頃之工寮、如附圖所示Ｈ部
    分，面積0.0006公頃之水塔；假17地號、假22地號林地內如
    附圖所示單軌車拆除；並將上揭林地連同假15地號林地內如
    附圖所示Ａ部分，面積0.4574公頃、假16地號林地內如附圖
    所示Ｃ部分，面積0.0679公頃、假17地號林地內如附圖所示
    Ｅ部分，面積0.1245公頃、假22地號林地內如附圖所示Ｊ部
    分，面積0.1395公頃之林地，均返還原告。(2)被告己○○應
    系爭假15地號林地內如附圖所示Ａ部分，面積0.4574公頃、
    如附圖所示Ｂ部分，面積0.9003公頃之林地返還原告。(3)被
    告行政院國軍退除役官兵輔導委員會彰化榮譽國民之家即李
    少榮之遺產管理人應將系爭假16地號林地內如附圖所示Ｃ部
    分，面積0.0679公頃、如附圖所示Ｄ部分，面積0.2312公頃
    之林地返還原告。(4)被告庚○○應將系爭假17地號林地內如
    附圖所示Ｅ部分，面積0.1245公頃、如附圖所示Ｆ部分，面
    積0.2278公頃、如附圖所附圖所示Ｇ部分，面積0.0052公頃
    、如圖所示Ｈ部分，面積0.0006公頃之林地返還原告。(5)被
    告行政院國軍退除役官兵輔導委員會台中縣榮民服務處即于
    樹明之遺產管理人應將系爭假22地號林地內如附圖所示Ｉ部
    分，面積0.8648公頃、如附圖所示Ｊ部分，面積0.1395公頃
    之林地，均返還原告。(6)被告己○○應給付原告332,365元
    ；被告行政院國軍退除役官兵輔導委員會彰化榮譽國民之家
    即李少榮之遺產管理人應給付原告67,474元；被告庚○○應
    給付原告106,068元；被告行政院國軍退除役官兵輔導委員
    會台中縣榮民服務處即于樹明之遺產管理人應給付原告
    284,897元及均自起訴狀繕本送達翌日起至清償日止，按年
    息5%計算之利息。(7)被告己○○應自起訴狀繕本送達翌日起
    至第(2)項土地返還日止，按年給付原告19,007元；被告行政
    院國軍退除役官兵輔導委員會彰化榮譽國民之家即李少榮之
    遺產管理人應自起訴狀繕本送達翌日起至第(3)項土地返還日
    止，按年給付原告4,187元；被告庚○○應自起訴狀繕本送
    達翌日起至第(4)項土地返還日止，按年給付原告5,013元；
    被告行政院國軍退除役官兵輔導委員會台中縣榮民服務處即
    于樹明之遺產管理人應自起訴狀繕本送達翌日起至第(5)項土
    地返還日止，按年給付原告14,060元。(8)訴訟費用由被告負
    擔。(9)原告願供擔保聲請宣告假執行。
二、被告部分：
  (一)被告己○○、庚○○未於言詞辯論期日到庭，亦未提出書狀
    作何聲明或陳述。
  (二)被告丁○○○未於最後言詞辯論期日到庭，惟據其前到庭自
    認占用系爭林地，陳稱：系爭林地目前均由其耕種使用，種
    植梨、桃、搭建工寮、水塔、單軌車等地上物，其使用系爭
    林地部分是向原承租人受讓承租權，部分是承租人無償提供
    使用等語。並聲明求為判決駁回原告之訴。
  (三)被告行政院國軍退除役官兵輔導委員會彰化榮譽國民之家即
    李少榮之遺產管理人未於言詞辯論期日到庭，惟具狀辯稱：
    李少榮已於67年遷入被告安養，於80年死亡，並無無權占用
    系爭林地之事實，係原告怠於收回而非李少榮占用；又原告
    請求給付之租金己逾民法第126條所定時效期間。並聲明求
    為判決駁回原告之訴。
  (四)被告行政院國軍退除役官兵輔導委員會台中縣榮民服務處即
    于樹明之遺產管理人未於言詞辯論期日到庭，惟具狀表示該
    處無再列管之主張，同意原告自行拆除地上等語。
三、原告主張之事實，業據其提出台灣省國有森林用地出租造林
    契約書、存證信函、果實分收代金明細表、台灣省國有林事
    業區出租造林地管理辦法、實測圖等為證，並經本院囑託台
    中東勢地政事務所就被告等占用面積、位置繪製測量圖，有
    履勘筆錄及該所土地複丈成果圖在卷可憑，核與原告主張之
    情相符。被告己○○、庚○○均經合法通知，未於言詞辯論
    期日到場，亦未提出書狀作何聲明或陳述供本院參酌；被告
    丁○○○、被告行政院國軍退除役官兵輔導委員會台中縣榮
    民服務處即于樹明之遺產管理人均對原告主張之事實不爭執
    ；至被告行政院國軍退除役官兵輔導委員會彰化榮譽國民之
    家即李少榮之遺產管理人雖辯稱李少榮並無占用之事實，惟
    查：系爭林地之現耕人即被告丁○○○陳稱係自原承租人受
    讓承租權或無償提供使用等語，依民法第941條之規定，李
    少榮就系爭林地仍為間接占用人，則被告行政院國軍退除役
    官兵輔導委員會彰化榮譽國民之家即李少榮之遺產管理人所
    辯即難採納，是依本院調查證據之結果，原告主張之事實堪
    信為真正。
四、按租地造林人有左列情事之一者，林務局得終止租約，並將
    其地上物收歸國有，如有損失，租地造林人應依約賠償。但
    其責任不屬租地造林人者，不在此限：七、擅自轉讓或轉租
    者。台灣省國有林事業區出租造林地管理辦法第3條第1項第
    7款有明文規定，該管理辦法雖已於89年12月21日廢止，惟
    原告與本件承租人所定出租造林契約書內均約定援用，有原
    告提出之前開契約書可稽。則承租人既於承租系爭林地期間
    ，將系爭林地轉租或無償轉讓予被告黃林鴻種植果樹，即屬
    違反上開出租造林契約之約定，原告自得據以終止系爭租約
    。原告雖主張曾以存證信函終止系爭租約，然並未提出業已
    送達承租人之證明，應以原告以本件起訴狀繕本之送達為終
    止系爭租約之意思表示，故本件租約應分別於被告己○○、
    行政院國軍退除役官兵輔導委員會彰化榮譽國民之家即李少
    榮之遺產管理人、庚○○、行政院國軍退除役官兵輔導委員
    會台中縣榮民服務處即于樹明之遺產管理人收受起訴狀繕本
    之日發生終止之效力。本件租約既經原告表示終止，則被告
    己○○、行政院國軍退除役官兵輔導委員會彰化榮譽國民之
    家即李少榮之遺產管理人、庚○○、行政院國軍退除役官兵
    輔導委員會台中縣榮民服務處即于樹明之遺產管理人仍占用
    系爭林地即屬無權占有，又被告丁○○○就系爭林地並無合
    法使用之權源而占用，亦屬無權占有，則原告依租賃物返還
    請求權及所有物返還暨除去妨害請求權，請求被告等將占用
    範圍內之地上物拆除或剷除，返還占用範圍內林地予原告，
    即屬有據，應予准許。
五、被告己○○、庚○○及被告行政院國軍退除役官兵輔導委員
    會台中縣榮民服務處即于樹明之遺產管理人既尚積欠原告69
    至87年度之之租金計332,365元、106,068元及284,897元，
    則原告依租賃契約之法律關係，請求上開被告給付租金及自
    起訴狀繕本送達翌日即被告己○○自95年11月16日起、被告
    庚○○自95年10月13日起、被告行政院國軍退除役官兵輔導
    委員會台中縣榮民服務處即于樹明之遺產管理人自95年10
    月28日起，均至清償日止按年息5%計算之利息，亦有理由，
    應予准許。
六、原告另主張李少榮積欠69年至87年之租金67,474元，並請求
    被告行政院國軍退除役官兵輔導委員會彰化榮譽國民之家即
    李少榮之遺產管理人給付，被告行政院國軍退除役官兵輔導
    委員會彰化榮譽國民之家即李少榮之遺產管理人則辯稱原告
    之租金給付請求權已逾請求權時效而消滅等語；按利息、紅
    利、租金、贍養費、退職金及其他一年或不及一年之定期給
    付債權，其各期給付請求權，因5年間不行使而消滅，民法
    第126條定有明文，本件原告請求給付69年至87年度之租金
    ，其各期租金給付請求權均已5年請求權時效期間，其租金
    請求權業已消滅，被告行政院國軍退除役官兵輔導委員會彰
    化榮譽國民之家即李少榮之遺產管理人據上抗辯拒絕給付，
    核屬有據，原告此部分請求，不應准許。
七、末按無法律上之原因受有利益，而致他人受損害者，應返還
    其利益，民法第179條前段定有明文；又城市地方房屋之租
    金，以不超過土地及其建築物申報總價年息10%為限，土地
    法第97條第1項亦有明文。再土地法第97條關於房屋及基地
    計收租金之規定，於損害賠償事件雖非當然一體適用，然亦
    未嘗不可據為計算賠償之標準，最高法院49年度台上字第12
    30號判例足供參照。被告己○○、行政院國軍退除役官兵輔
    導委員會彰化榮譽國民之家即李少榮之遺產管理人、庚○○
    、行政院國軍退除役官兵輔導委員會台中縣榮民服務處即于
    樹明之遺產管理人於租約終止後，仍占用系爭林地，為無權
    占用系爭林地而受有利益，並致原告受有損害，原告得請求
    返還其利益。系爭林地為未登錄地，而其鄰近已登錄地即台
    中縣和平鄉○○段2地號93年1月當期申報地價為每平方公尺
    14元，有原告提出之土地登記謄本可參，系爭林地乃位於台
    中縣和平鄉大甲溪事業區第2林班地，地處偏遠，且被告占
    用系爭林地乃供被告丁○○○種植果樹等情，有履勘筆錄可
    憑，本院斟酌系爭林地坐落之位置偏遠，及被告將占用林地
    供他人用以種植果樹等原告所受損害及被告所得之利益等一
    切情狀，認應以系爭林地申報總價年息8%計算相當於租金之
    不當得利，始為合理。從而，原告依不當得利之法律關係，
    請求被告被告己○○、行政院國軍退除役官兵輔導委員會彰
    化榮譽國民之家即李少榮之遺產管理人、庚○○、行政院國
    軍退除役官兵輔導委員會台中縣榮民服務處即于樹明之遺產
    管理人給付自起訴狀繕本送達翌日即被告己○○自95年11月
    16日起、被告行政院國軍退除役官兵輔導委員會彰化榮譽國
    民之家即李少榮之遺產管理人自95年10月13日起、被告庚○○自95年10月13日起、被告行政院國軍退除役官兵輔導委員
    會台中縣榮民服務處即于樹明之遺產管理人自95年10月28日
    起，均至返還系爭林地之日止，按占用範圍系爭林地申報總
    價年息8%計算相當於租金之不當得利，按年各給付原告15,2
    06元、3,350元、4,011元、11,248元【計算式：被告己○○
    部分：13577×14×8%＝15206；被告行政院國軍退除役官兵
    輔導委員會彰化榮譽國民之家即李少榮之遺產管理人部分：
    2991×14×8%＝3350；被告庚○○部分：3581×14×8%＝
    4011；被告行政院國軍退除役官兵輔導委員會台中縣榮民服
    務處即于樹明之遺產管理人部分：10043×14×8%＝11248，
    元以下4捨5入】計算之不當得利，即屬正當，應予准許。逾
    此範圍之請求，即無理由，應予駁回。
八、原告陳明願供擔保，請准為假執行之宣告，就決原告勝訴部
    分，核並無不合，爰酌定相當擔保金額准許之；至原告其餘
    假執行之聲請，則因其訴之駁回而失所依據，不應准許，應
    併駁回。
九、訴訟費用負擔之依據：民事訴訟法第79條。
中　　華　　民　　國　　96　　年　　 6　　月　　12　　日
                  民事第一庭  法  官  陳文爵
正本係照原本作成。
如對本判決上訴，須於判決送達後20日內向本院提出上訴狀。
中　　華　　民　　國　　96　　年　　 6　　月　　12　　日
                              書記官  王美珍
